【裁判字號】    89,上易,554
【裁判日期】    890412
【裁判案由】    侵占
【裁判全文】
臺灣高等法院臺南分院刑事判決            八十九年度上易字第五五四號   Ｃ
      上  訴  人
      即  被  告  乙  ○  ○
右上訴人因侵占案件，不服臺灣臺南地方法院八十九年度易字第六號，中華民國八十
九年一月三十一日第一審判決（起訴案號：臺灣高雄地方法院檢察署八十八年度偵字
第六八五號），提起上訴，本院判決如左：
      主      文
上訴駁回。
      事      實
一、乙○○曾於民國（下同）八十六年間犯妨害公務罪，經臺灣臺南地方法院判處有
    期徒刑一年確定，於八十七年六月十八日假釋，刑期至同年九月八日屆滿以已執
    行完畢論，猶不知悔改，於同年十二月十一日在高雄市某處向甲○○承租車牌號
    碼：ＺＢ－三四七號計程車一輛營業，雙方約明租金每日新臺幣（下同）七百元
    ，詎乙○○共給付甲○○租金一萬二千餘元後，竟意圖為自己不法之所有，將其
    持有之該輛計程車侵占入己，繼續使用並駛離高雄市潛逃無蹤，致甲○○無從追
    索始知上情。迄乙○○經通緝到案後始返還上揭計程車予甲○○。
二、案經被害人甲○○訴請臺灣高雄地方法院檢察署檢察官偵查起訴，並經臺灣高雄
    地方法院移送臺灣臺南地方法院審理。
      理      由
一、訊據上訴人即被告乙○○固對於右揭時地向告訴人甲○○租用前開計程車，僅給
    付一萬二千餘元之租金後即未再給付租金，該計程車係在伊經通緝到案後始返還
    告訴人等情均供承不諱，惟矢口否認有何侵占犯行，辯稱：伊因沒錢，才未繳租
    金，後來有人打電話說要找麻煩，伊才開車離開臺南，至臺中繼續營業云云。
二、惟查；右揭事實業據告訴人於歷次偵訊及審理時指訴綦詳，並有契約書及存證信
    函影本各乙份附卷足稽，而被告亦自承確向告訴人承租上開計程車，僅給付部分
    租金，因遭人逼債，方駕駛前揭計程車離開，而該計程車係在被伊被緝獲後方才
    歸還等情不諱。則被告果真僅係為躲避債務而離開高雄及臺南等地，無何不法所
    有意圖，自可先將該計程車歸還告訴人或告知告訴人去處保持聯繫，豈有私自將
    該計程車駛離高雄等地，不予交還告訴人，又不告知告訴人其下落，致使告訴人
    無從追朔索，並遲至八十八年四月十八日在臺中市被警緝獲後，方於同年四月十
    九日歸還該計程車予告訴人之理；況被告係於八十八年二月間始離開臺南前往臺
    中，已為其所不否認，而告訴人於之前之八十八年一月間尚寄發存證信函至被告
    位於臺南住處予被告，有上揭存證信函在卷可憑，且被告既已無力給付租金，自
    應將該計程車歸還告訴人，詎被告非但不予歸還，猶於八十八年二月間駕駛該計
    程車離開臺南，並至今仍未給付伊所積欠告訴人之租金等情，足認被告確有將該
    計程車據為己有之不法所有意圖至明，是其所辯顯係飾責之詞，要無可採。綜上
    所陳，被告有侵占之犯行甚明。本件事證已臻明確，被告犯行洵堪認定。
三、核被告乙○○意圖為自己不法之所有，而侵占自己持有他人之物，所為係犯刑法
    第三百三十五條第一項之罪。又被告前於八十六年間，因犯妨害公務罪，經臺灣
    臺南地方法院判處有期徒刑一年確定，於八十六年六月十八日假釋，刑期至八十
    七年九月八日屆滿以已執行論，有本院被告全國前案紀錄表乙份在卷可稽，其於
    五年之內再犯本件有期徒刑以上之罪，為累犯，應依法加重其刑。
四、原審以被告罪證明確，因而適用刑法第三百三十五條第一項、第四十七條、罰金
    罰鍰提高標準條例第一條前段，並審酌被告犯罪之動機、目的、手段、所生危害
    等一切情狀，予以量處有期徒刑肆月，其認事用法，並無不合，上訴人上訴意旨
    否認犯罪，指摘原判決不當，非有理由，應予駁回。
據上論斷，應依刑事訴訟法第三百六十八條判決如主文。
本案經檢察官張斗輝到庭執行職務。
中    華    民    國      八十九      年      四      月      十二      日
                                  臺灣高等法院臺南分院刑事第四庭
                                      審判長法官  陳    義    仲
                                            法官  蔡    崇    義
                                            法官  徐    財    福
右正本證明與原本無異。
不得上訴。
                                      法院書記官  王    全    龍
中    華    民    國      八十九      年      四      月      十四      日


司法院資訊處製作；財團法人民間司法改革基金會備份。
